【裁判字號】    89,易,4249
【裁判日期】    900131
【裁判案由】    賭博
【裁判全文】
臺灣臺中地方法院刑事判決                        八十九年度易字第四二四九號
    公  訴  人  臺灣台中地方法院檢察署檢察官
    被      告  甲○○
右列被告因賭博案件，經檢察官提起公訴（八十九年度偵字第一七八六六號），本院
判決如左：
    主  文
甲○○連續意圖營利，聚眾賭博，累犯，處有期徒刑陸月，如易科罰金，以參佰元折
算壹日。
扣案之帳簿壹本、下注單壹張、美國大聯盟球隊名單表壹張，均沒收。
    事  實
一、甲○○前因犯賭博罪，經法院判處有期徒刑六月確定，於民國（下同）八十五年
    十二月五日執行完畢，猶不知悔改，意圖營利，基於概括犯意，自八十九年八月
    底起，至同年九月二十三日止，自任組頭，在其位於台中市○○區○○路二段四
    ０五巷十五號住處，連續經營美國職棒簽賭站，並利用（０四）0000000
    號電話充當聯絡工具，供不特定人下注簽賭，其方式為：以當天美國職棒大聯盟
    比賽之兩隊為下注對象，開盤時對外設定讓分盤之賭局即註明以強隊讓弱隊一分
    或二分之比賽來計算輸贏，簽賭者可選擇強隊或弱隊下注，每一支（即一單位）
    新台幣（下同）一萬元，球賽結束後，再以賭盤規則計算輸贏，下注贏之賭客即
    贏得彩金每支九千六百元，下注輸之賭客須繳交每支九千九百元之簽賭金，均於
    次日向甲○○領取或繳交。甲○○於賭客強、弱隊每支之輸贏之間，即可從中抽
    取差額三百元，故若當天下注兩隊之支數相同時，甲○○每兩支即可穩獲三百元
    之抽頭金，惟若兩隊所獲之簽賭支數不均衡時，此時甲○○即親自下場簽賭，下
    注於原先較少賭客下注之球隊，藉以平衡賭局並與賭客對賭，總計甲○○已賺取
    數千元之抽頭金。嗣於八十九年十月二十五日上午七時十分許，經警在甲○○上
    揭住處查獲，並扣得其所有供賭博犯罪所用之帳簿一本、下注單一張及美國大聯
    盟球隊名單表一張等物。
二、案經台中市警察局移請臺灣臺中地方法院檢察署檢察官偵查起訴。
    理  由
一、右開事實業據被告甲○○於警訊、偵查及本院審理時坦承不諱，並有當場查獲之
    帳簿一本、下注單一張及美國大聯盟球隊名單表一張等物扣案可證，罪證明確，
    被告犯行堪予認定。
二、核被告所為，係犯刑法第二百六十六條第一項前段之普通賭博罪、同法第二百六
    十八條之意圖營利供給賭博場所罪及意圖營利聚眾賭博罪。其所犯圖利供給賭場
    、圖利聚眾賭博及普通賭博犯行，均係反覆實施而犯同一之罪名，顯係基於概括
    犯意為之，均應論以連續犯，分別以一罪論，並加重其刑。被告所犯圖利供給賭
    博場所、圖利聚眾賭博及普通賭博三罪，係基於一個賭博犯意之決定，達成其同
    一犯罪之各個舉動，應屬法律概念之一行為，其一行為觸犯上開三罪名，應依想
    像競合犯之規定，從一重之圖利聚眾賭博罪處斷。又被告前曾因犯賭博罪，經法
    院判處有期徒刑六月確定，於八十五年十二月五日執行完畢，有臺灣臺中地方法
    院檢察署刑案資料查註紀錄表一份附卷可參，其於刑之執行完畢後，五年以內再
    犯有期徒刑以上之罪，為累犯，應依法遞加重其刑。爰審酌被告經營職棒簽賭之
    期間不長，且僅從中賺得小部分酬金，獲利不多，犯後坦承，態度良好等一切情
    狀，量處如主文所示之刑，並諭知易科罰金之折算標準，以資儆懲。末查，扣案
    之帳簿一本、下注單一張及美國大聯盟球隊名單表一張等物，均係被告所有，業
    經被告陳明，且係供犯罪所用之物，依法併予宣告沒收，又被告於本院審理中時
    雖辯稱：帳簿一本係伊做生意用云云，惟查該扣案之帳簿經檢察官於偵查提示並
    訊問：如何看出每期賺多少？被告則答稱：自帳冊中無法算出輸贏多少等語，足
    認該帳簿確係被告經營職棒簽賭所用之物，是其事後所辯顯無足取。另被告圖利
    聚眾賭博所得財物並未扣案，亦無證據足證尚屬存在，顯已費失，故不予宣告沒
    收。
據上論斷，應依刑事訴訟法第二百九十九條第一項前段，刑法第五十六條、第二百六
十六條第一項前段、第二百六十八條、第五十五條、第四十七條、修正後刑法第四十
一條第一項前段、第三十八條第一項第二款，罰金罰鍰提高標準條例第一條前段、第
二條，判決如主文。
本案經檢察官林豐文到庭執行職務。
中      華      民      國      九十      年      一      月    三十一  日
                                          法  官  李悌愷
右正本證明與原本無異。
如不服本判決，應於送達後十日內向本院提出上訴狀（須附繕本），上訴於台灣高等
法院台中分院。
                                          書記官
中      華      民      國      九十      年              月            日
附錄論罪科刑法條
刑法第二百六十六條第一項前段
    在公共場所或公眾得出入之場所賭博財物者，處一千元以下罰金。
刑法第二百六十八條
    意圖營利，供給賭博場所或聚眾賭博者，處三年以下有期徒刑，得併科三千元以
下罰金。


司法院資訊處製作；財團法人民間司法改革基金會備份。
